臺灣板橋地方法院刑事判決　　　　　　　　　　　　　　九十年度自字第三九三號
　　自　訴　人　丁○○
　　　　　　　　戊○○
　　　　　　　　丑○○○
　　　　　　　　午○○
　　　　　　　　未○○
　　　　　　　　申○○
　　　　　　　　甲○○
　　　　　　　　戌○○
　　　　　　　　酉○○
　　　　　　　　亥○○
　　　　　　　　辰○○
　　　　　　　　子○○
　　　　　　　　巳○○
　　共同代理人　鄭崇文律師
　　被　　　告　己○○
　　　　　　　　辛○○
　　右二人共同
　　選任辯護人　林慈發律師
　　被　　　告　庚○○
　　　　　　　　癸○○
　　　　　　　　壬○○
　　右三人共同
　　選任辯護人　李宗益律師
右列被告等因偽造文書案件，經自訴人提起自訴，本院判決如左：
    主  文
己○○連續行使偽造私文書，足以生損害於他人，處有期徒刑貳年。
辛○○、庚○○、癸○○、壬○○均無罪。
    事  實
一、己○○先後於民國八十八年八月五日及九十年五月五日自任會首，對外招募民間
    互助會各一會（以下分別簡稱甲會、乙會），甲會共分Ａ、Ｂ、Ｃ三組，每組會
    員連同會首在內共計三十一會，每會會金新臺幣（下同）二萬元，會期自八十八
    年八月五日起至九十一年一月五日止，乙會共分Ａ、Ｂ、Ｃ、Ｄ、Ｅ五組，每組
    會員連同會首共計三十五會，每會會金一萬元，會期自九十年五月五日起至九十
    三年二月五日止，甲、乙會兩會均採內標方式，且統一於每月五日下午一時在己○○在臺北縣板橋市○○路○段十巷二九號一樓所經營之便利商店兼作髮廊之店
    內開標。詎己○○其後因週轉不靈，竟基於意圖為自己不法所有之概括犯意，於
    上開甲、乙二會互助會存續期間（詳細時間不詳），在上述開標地點，先後多次
    在投標單（即空白紙）上，連續十七次偽造甲會活會會員之署押【因於九十年九
    月五日最後開標日甲會每組活會尚餘四會共計十二會，惟依己○○供述尚為活會
    之人為：戊○○（一會，會單誤載為「沈芳蓮」）、未○○（一會）、甲○○（
    五會，會單上記載「丁太太」）、戌○○（一會，會單誤載為「蕭友志」）、酉
    ○○（一會）、亥○○（一會，會單上記載「謝太太」）、子○○（一會）、謝
    碧（一會，會單上記載「林太太」）、卯○○（三會），已共計有十五會活會；
    而據自訴人指述尚為活會之人則有：丁○○（一會）、戊○○（二會）、丑○○○（一會，會單誤載為「池貴英」）、午○○（四會）、未○○（一會）、申○○（二會）、甲○○（五會）、戌○○（二會）、酉○○（一會）、亥○○（二
    會）、子○○（二會）、巳○○（一會，會單上記載「郭太太」）、謝碧（一會
    ）、乙○○（一會）、卯○○（三會），共計有二十九會活會，是以遭冒標者應
    係己○○所供述上開十五會中之三會及丁○○（一會）、戊○○（一會）、丑○○○（一會）、午○○（四會）、申○○（二會）、戌○○（一會）、亥○○（
    一會）、子○○（一會）、巳○○（一會）、乙○○（一會）等十四會】、並連
    續十次偽造乙會活會會員之署押【因於九十年九月五日最後開標日乙會每組開標
    五會，依己○○供述各自訴人所餘活會數目為：丁○○（一會）、戊○○（一會
    ）、丑○○○（三會，會單誤載為「池貴英」）、午○○（十一會）、未○○（
    一會）、申○○（三會，會單誤載為「葉仁和」）、甲○○（十四會，會單上記
    載「丁太太」）、戌○○（四會）、酉○○（一會）、亥○○（四會，會單上記
    載「謝太太」）、辰○○（一會）、巳○○（五會，另會單Ｄ、Ｅ組所記載「郭
    真銀」為巳○○女兒，亦由其參與互助會）；而據自訴人指述尚為活會之數目則
    為：丁○○（二會）、戊○○（二會）、丑○○○（四會）、午○○（十三會）
    、未○○（二會）、申○○（三會）、甲○○（十四會）、戌○○（五會）、酉
    ○○（二會）、亥○○（五會）、辰○○（二會）、巳○○（五會），是以遭冒
    標者應係丁○○（一會）、戊○○（一會）、丑○○○（一會）、午○○（二會
    ）、未○○（一會）、戌○○（一會）、酉○○（一會）、亥○○（一會）、辰
    ○○（一會），共計十會】，並各於其上填寫欲得標之利息金額（詳細金額不詳
    ），而偽造上開準私文書之標單計二十七次，並分別持以參與投標提示予活會會
    員藉以行使而得標，足以生損害於上開活會會員，並連續多次向被冒標之會員佯
    稱已由他人得標，另通知被冒標之會員外之活會會員佯稱由該被冒標之會員得標
    ，以此詐術，致各會次不詳數目之活會會員及被冒標之活會會員陷於錯誤，分別
    交付會款予己○○，總計向各該被冒標之會員及其他活會會員詐得不詳之合會金
    （因己○○及各互助會會員均陳稱無法記憶各次依序得標會員得標之時間及標息
    ，致本院無從詳予認定各標次之活會會員人數及總金額）。嗣於九十年十月四日
    開標前夕，己○○不見蹤影，上開便利商店及住家大門深鎖，各地會員聞風趕至
    ，經活會會員丁○○等人發覺九十年九月五日最後開標日應剩餘之活會會員與實
    際活會會員總數不符，始知受騙。
二、案經丁○○、戊○○、丑○○○、午○○、未○○、申○○、甲○○、戌○○、
    酉○○、亥○○、辰○○、子○○、巳○○提起自訴。
    理  由
壹、有罪部分：
一、查本案係於九十年十月二十三日由自訴人丁○○、戊○○、丑○○○、午○○、
    未○○、申○○、甲○○、戌○○、酉○○、亥○○、辰○○提起自訴，嗣於九
    十一年三月十三日追加子○○、巳○○為自訴人，核係屬同一案件，本院自得併
    予審理，合先敘明。
二、訊據被告己○○對於其自任會首召集上開互助會，並由其本人主持開標及收取會
    款之事實坦承不諱，惟矢口否認有何詐欺及偽造文書犯行，辯稱：伊係因遭劉武
    雄、蔡美智倒會，背負二千六百多萬元之債務才會起會，得標後用以償還以前的
　  互助會積欠之債務，同時亦向外借錢，後來因很多活會收不到，才導致倒會，但
    因九十年十一月間，伊住處遭人翻得亂七八糟，重要資料都被帶走，所以伊不清
    楚各標係由何人標到，標息是多少錢，且有些會員知道伊有財務困難便未支付會
    款給伊，但因沒有資料，所以有誰未付會款給伊，伊也不知道，又伊有向會員借
    標的情形，總計借了十一會，其中向午○○借六會，陳正雄、乙○○也有借標，
    惟詳細情形伊都不記得了，但伊事先都會告訴對方，他們也都知道伊被倒會，願
　　意幫助伊而借伊得標，伊並未給他們任何好處云云。然查：
　(一)右揭事實，業據自訴代理人鄭崇文律師指述綦詳，其指稱：甲會Ａ、Ｂ、Ｃ三組
　  僅餘十二會活會，但已知尚屬活會者計有二十六會，且得標者需開立本票及切結
    書才會領得得標金，然被告己○○始終未能提出任何得標者之相關資料等語，而
    就各自訴人所參加各組互助會所餘活會情形，並提出有自訴理由狀（二）一份（
    見本院卷一第一一二頁以下）在卷可稽；自訴人丑○○○並指稱：伊共參加甲會
    Ｃ組一會，乙會Ａ、Ｂ、C、D組各一會，伊全部都是活會等語（見本院卷一第二
    ００頁）；自訴人午○○指稱：伊共參加甲會六會，已標二會，尚餘四會活會，
    而伊另參加乙會十三會，全部均為活會，伊從未有將之借標之情形等語（見本院
    卷一第二０一頁）；自訴人甲○○指稱：伊共參加甲會六會，已標一會，尚餘五
    會活會，而伊另參加乙會十四會，全部均為活會，伊在甲、乙二會均係以丁太太
    之名義參加，而甲會Ｃ組編號九「李土水」在己○○交給伊之的會單上有改成丁
    太太，亦是由伊參加，上開幾會互助會包含伊母親所參加的，但均是由伊在處理
    ，伊並沒有借標予己○○之情形等語（見本院卷二第十六頁）；自訴人丁○○指
    稱：伊參加甲會一會、乙會二會，均是活會，伊並沒有借標予己○○等語（見本
    院卷二第一五三頁）；自訴人酉○○指稱：伊參加甲會一會、乙會二會，均是活
    會，開標時伊偶爾會去，標單上是要寫上名字和標息，若未去，己○○會告訴伊
    得標人及應付之會款金額等語（見本院卷二第六０頁）；自訴人亥○○指稱：伊
    共參加甲會三會，已標一會，尚餘二會，另參加乙會五會，均為活會等語（見本
    院卷二第八八頁）；自訴人子○○指稱：伊共參加甲會五會，未參加乙會，尚餘
    三會活會等語（見本院卷二第一五一頁），自訴人巳○○指稱：伊參加甲會Ａ組
    一會（會單上記載「郭太太」），乙會五會，全部均為活會等語（見本院卷三第
    五三頁）；自訴人戌○○指稱：伊共參加甲會二會，乙會五會，全部都是活會，
    伊會款是繳到九十年九月五日，甲會是標五千元，乙會是標二千五百元，都是最
    上限，所以伊都標不到，己○○他們從沒有跟伊提過借標的事，伊也沒有借他們
　　標等語（見本院卷三第七二頁），並有證人即午○○之夫陳文隆在本院審理時證
　  稱：伊有處理伊夫妻所參加之上開互助會，伊從未借標予己○○，且伊都已經借
    他錢了，怎會再借他標會等語（見本院卷一第二０三頁），證人亥○○之夫謝順
    慶在本院審理時證稱：伊有處理伊夫妻所參加之上開互助會，甲會伊只標了Ｂ組
    一會，是於九十年八月五日以三千六百元得標，是伊親自去參與開標的等語（見
    本院卷二第六一頁）；證人即活會會員卯○○在本院審理時證稱：伊共參加甲會
    三會，乙會三會，伊另邀集友人寅○○（會單上誤載為「張量格）、小姨子許玉
    葉各參加甲會三會，寅○○、許玉葉之會款均是交給伊由伊連同伊之會款一併交
    給己○○，甲會九會中尚餘三會活會，另乙會則有二會活會等語（見本院卷二第
    一一一頁、卷三第二二四頁以下）；證人即活會會員乙○○在本院審理時證稱：
    伊共參加甲會一會，乙會三會，均是活會，伊並沒有借標予己○○之情形等語（
    見本院卷二第一０九頁）。又上開甲會互助會進行至九十年九月五日最後開標日
    止，每組應尚餘四會活會，Ａ、Ｂ、Ｃ三組共計有十二會活會，惟據被告己○○
　　所提答辯狀之記載（見卷一第一五五頁以下），其中甲會部分尚為活會之人為：
　  戊○○（一會）、未○○（一會）、甲○○（五會）、戌○○（一會）、酉○○
    （一會）、亥○○（一會）、子○○（一會）、謝碧（一會），且對於活會會員
    卯○○在本院審理時證述尚有三會活會亦不爭執，是依其供述甲會迄至最後開標
    日止共計有十五會活會，已逾本應剩餘之活會數十二會，顯見被告己○○在該十
    五會活會中有冒標三會。又觀諸自訴人與上開證人所指稱之所參加甲、乙二會所
    餘活會情形，與被告己○○供述有如下不符之處：甲會部分尚有丁○○（一會）
    、戊○○（一會）、丑○○○（一會）、午○○（四會）、申○○（二會）、戌
    ○○（一會）、亥○○（一會）、子○○（一會）、巳○○（一會）、乙○○（
    一會）等共計十四會活會；乙會部分丁○○（一會）、戊○○（一會）、丑○○○（一會）、午○○（二會）、未○○（一會）、戌○○（一會）、酉○○（一
    會）、亥○○（一會）、辰○○（一會）等共計十會亦均尚為活會，而被告己○○雖狀稱：就甲會部分，丁○○已標一會無活會，戊○○已標三會餘一活會，丑
    ○○○已標一會無活會，午○○已標二會借標四會無活會，申○○借標二會無活
    會，戌○○已標一會餘一活會，亥○○已標二會餘一活會，子○○已標四會餘一
    活會，巳○○未參加甲會，乙○○借標無活會；另就乙會部分，丁○○已標一會
    餘一活會，戊○○已標一會餘一活會，丑○○○已標一會餘三活會，午○○已標
    二會餘十一活會，未○○已標一會餘一活會，戌○○已標一會餘四活會，酉○○
    已標一會餘一活會，亥○○已標一會餘四活會，辰○○已標一會餘一活會云云，
    然自訴人午○○及證人乙○○均否認有借標一事，已如前述，且由被告己○○所
    提卷附其與自訴人申○○簽立之調解筆錄，亦不足以認定自訴人申○○有借標情
    事，再參以被告己○○就所稱借標後對於同意借標者之後續處理情形亦無法清楚
    交待，而同意借標者往後將依死會繳納標息，影響權益甚大，怎可能未與被告己○○為任何清償方法之約定，在在均有悖於常情，況被告己○○就各自訴人係於
    何時以多少標息得標均無法明確陳述，如何確認各自訴人究否得標，將來又該如
    何償還其所稱借標者所欠債務，是其前開辯解實難遽予採信；復觀以被告己○○
    既稱所有關於互助會之資料均已遭人竊走，各標由何人得標已不記得云云，何以
    單單記得各自訴人已否得標一事，而徵諸常情，參與互助會之會員對己身究否得
    標一事自係知之甚詳，故自以上開自訴人及證人所指稱本身所參與之互助會得標
    與否之情形為可採。此外，並有甲、乙會互助會會單各一份在卷可稽，堪認被告
    己○○確有冒標前述互助會會員之犯行。
  (二)又查，被告冒簽前開互助會會員之署名在標單上並投標行使之，自足生損害於前
    開互助會會員，且因此影響投標之正確性，亦足生損害於其他活會會員。再者該
    互助會每次既均係在空白紙上填載投標者之姓名及投標金額而投標，開標時以出
    價高者得標，且該互助會迄至九十年九月五日每次均有開標，並均有會員前往投
    標，再由會首向其他未得標之活會會員告以得標金額後，收取會款等情，業經被
    告己○○及前開自訴人陳述一致，被告既能向包括到場投標之會員在內的其他會
    員，告以係由前述實際上從未標會而仍為活會之會員得標，顯見其必係於投標之
    時冒用該等會員名義在標單上簽署姓名、填載標息金額，並持以參與投標，而於
    得標後，再向其他到場及未到場之活會會員詐稱係由該被冒名之會員得標，或利
    用未到場會員認為必有會員得標之錯誤而收取會金。而被告冒標之日期不詳，從
    而其冒標所詐得之金額自亦無從確定（蓋冒標詐得之金額為向活會會員收取之會
    款，因被告冒標之時間不詳，自無法得知該次活會會員之人數），然亦不影響其
    犯行之認定。
  (三)綜上所述，本件事證明確，被告己○○所辯並無可採，其犯行洵堪認定，應予依
　  法論科。
二、按依一般民間互助會之習慣，標會時會員多係在空白紙上填載金額並簽名，表示
    其所欲出之標息，並以所出標息高者為得標人，本件被告己○○所招組之互助會
    會亦復如此，已如前所述，是以該紙張上填載金額及簽名之文字，依習慣足以表
    示其用意，依刑法第二百二十條第一項之規定，以文書論。又按我國民間互助會
    合會除有特別約定外，僅係會首與會員訂立之契約，會員與會員間並無法律關係
    存在，而已得標之會員，依據其與會首間之契約，無論何人得標，均有按期繳交
    會款之義務，故會首冒名盜標詐欺所得之款，應僅限於未得標會員繳納之會款，
    被告冒用他人名義標會後，向活會會員謊稱該次互助會係由其所冒用名義之會員
    得標，或在活會會員未詢問何人得標之情形下，利用會員誤認必有人得標之想法
    而仍向之收取會款，使不知情之活會會員陷於錯誤，遵期以會金二萬元或一萬元
    扣除被告告知之標息後的數額繳付會款，其行為即屬施用詐術使活會會員陷於錯
    誤而交付金錢。核被告己○○所為，係犯刑法第二百十六條、第二百二十條第一
    項、第二百十條之行使偽造準私文書罪，及同法第三百三十九條第一項之詐欺取
    財罪。被告在為準私文書之標單上偽造會員署名，為其偽造標單之階段行為，又
    其偽造標單後復持以投標行使，偽造之高度行為應為行使之高度行為所吸收，均
    不另論罪。又被告所犯詐欺取財罪部分，各次一行為詐騙被冒標之會員及多位活
    會會員，有同種想像競合犯之關係，仍應從一詐欺取財罪處斷。又被告己○○先
    後多次行使偽造私文書及詐欺取財之犯行，均時間緊接，犯罪構成要件相同，顯
    各係基於概括之犯意而為，均應依刑法第五十六條連續犯之規定論以一罪，並依
    法加重其刑。再其所犯上開二罪間，有方法結果之牽連犯關係，依刑法第五十五
    條之規定，應從較重之行使偽造準私文書罪處斷。爰審酌被告己○○連續召集數
    起互助會，並利用會員間互不相識之機會多次冒標，終仍因周轉不靈而倒會，詐
    得金額龐大、受害人數眾多，犯後猶反覆其詞、否認犯行，並未與被害人達成和
    解，惡性重大，不容輕縱，且縱與部分被害人簽立和解書亦未加清償等一切情狀
    ，量處如主文所示之刑，以資懲儆。
三、至被告己○○所偽造之前開互助會會員名義之標單並未扣案，惟徵諸常情，該等
    物品並無保存價值，一般人在開標後多將之丟棄，罕有長久保存者，且參以被告
    己○○在本院審理中供承關於本件互助會之所有資料均已遭竊等語，衡情該等物
    品並無價值，持有者亦不會加以保留，既無證據證明偽造之標單（含其上署押部
    分）尚屬存在，堪認顯已滅失，爰不就此再為沒收之諭知，附此敘明。
貳、無罪部分：
一、自訴意旨另以：被告辛○○為己○○之妻，庚○○、癸○○、壬○○為渠等之子
    助會，並由己○○出面自任會首，渠等與己○○共同意圖為自己不法所有，而以
    詐術多次冒用自訴人名義得標，足生損害於自訴人。因認被告辛○○、庚○○、
    癸○○、壬○○亦共同涉犯刑法第二百十六條、第二百十條行使偽造私文書罪及
    同法第三百三十九條第一項之詐欺罪嫌云云。
二、按犯罪事實應依證據認定之，無證據不得推定其犯罪事實。又不能證明被告犯罪
    者，應諭知無罪之判決，刑事訴訟法第一百五十四條、第三百零一條第一項分別
    定有明文。次按在訴訟上用以證明事實之證據，須於通常一般之人均不致於有所
    懷疑，而得確信其為真實之程度者，始得據以為有罪之認定，倘其證明尚未達到
    此一程度，而有合理之懷疑性存在，致使無從為有罪之確信時，即應為無罪之判
    決，最高法院七十六年台上字第四九八六號判例意旨可資參照。
三、自訴人認被告辛○○、庚○○、癸○○、壬○○亦涉犯刑法第二百十六條、第二
    百十條行使偽造私文書罪嫌及同法第三百三十九條第一項之詐欺罪嫌，無非係以
    被告辛○○有召集部分會員入會，並與被告庚○○、癸○○、壬○○共同協助被
    告己○○主持開標，並有代被告己○○向上開互助會會員收取會款，為其論據。
　　訊據被告辛○○、庚○○、癸○○、壬○○均堅詞否認有何詐欺及偽造文書之犯
  　行，被告辛○○辯稱：伊並沒有參與上開二個互助會，會員也都不是伊找來的，
    伊並沒有在開標時幫忙翻日曆，伊是後來才知道伊先生因被人倒帳而倒會云云；
    被告庚○○辯稱：上開互助會進行期間，伊係在富邦證券公司當辦事員，因公司
    離家很近，伊家裡又開雜貨店，有時伊會回去拿飲料，但伊沒有幫忙計算標金或
    收會款云云；被告癸○○辯稱：伊係在當代書，開標時伊都不在場，從未收過會
    錢，也沒有邀集任何人入會，而支票帳戶是伊父親以伊名義申請，伊很少在使用
　　云云；被告壬○○辯稱：伊自八十五、六年間就已不住在家裡，伊並沒有招募互
　  助會，也沒有向自訴人收過錢云云。
四、經查：
  (一)本件固據自訴人丑○○○指稱：伊是因去辛○○開設之美容院洗頭，經其邀集才
    會入會，且己○○以外之其他被告亦均有一起幫忙收會款等語，自訴人申○○指
    稱：開標時伊有時會看到辛○○在旁邊坐著看開標，有時也會看到庚○○、癸○○、壬○○在場等語，自訴人甲○○指稱：是辛○○邀集伊母親丙○入會的，開
    標時伊有時會到場，是由己○○主持，辛○○負責翻日曆看是幾號，決定開標方
    向，庚○○都是在開標中途回來幫忙紀錄開標情形，伊去己○○住處交會款時若
    己○○不在，伊就把會款交給癸○○或壬○○等語，自訴人丁○○指稱：癸○○
    、壬○○有時也負責翻日曆，而交會款時，辛○○、壬○○、庚○○都會幫忙點
    錢等語，自訴人酉○○指稱：開標時伊有時會到場，癸○○、壬○○都有負責收
    錢、記帳、翻日曆，庚○○有時也會在場，伊會款有交給辛○○、癸○○、壬○○過等語；自訴人亥○○指稱：是辛○○邀伊入會的，伊去己○○住處交會款有
    將會款交給癸○○等語；自訴人子○○指稱：是辛○○邀伊入會的，伊有參加過
    開標，是由己○○主持，辛○○翻日曆，庚○○、癸○○、壬○○都在旁邊看開
    標，庚○○還有幫忙紀錄誰得標等語；自訴人巳○○指稱：是己○○、辛○○邀
    伊入會，伊會款有交給辛○○、庚○○、癸○○及壬○○等語；自訴人戌○○指
    稱：是庚○○邀伊入會的，會單也是由庚○○繕打的，伊參加過開標，是由辛○○翻日曆等語，惟查，參諸上開甲、乙二會互助會會單上均載明會首係被告己○○，且據自訴人指稱亦均係由己○○主持開標，至被告辛○○、庚○○、癸○○
    、壬○○分別為被告己○○之配偶及子女，按諸常情，親人間日常生活自當會相
    互幫忙，參諸民間習慣，親人間若有召集互助會者，本會趁便告知親朋好友有此
    互助會之召集，詢其有無意願參加，親人間開標時之協助及會款之代收，亦事所
    多有，況本件被告辛○○與己○○係屬同居共財之夫妻，庚○○、癸○○、壬○○與己○○更係骨肉至親，是縱認被告辛○○、庚○○、癸○○、壬○○有召集
    會員入會，然既乏事證足資認定被告己○○在召會之初即無進行互助會之真意，
    而詐欺自訴人入會，自難僅因被告辛○○、庚○○、癸○○、壬○○亦有幫忙邀
    集自訴人入會即遽認渠等間有共同詐欺犯意之聯絡。又縱認被告辛○○、庚○○
    、癸○○、壬○○有協助開標、收取會款之行為，然既亦乏積極證據足以證明渠
    等亦參與被告己○○上揭冒用會員名義標會詐取會款之犯行，依罪疑惟輕之法則
    ，亦不得遽認渠四人有前揭自訴人指訴之犯行。
  (二)綜上所述，被告辛○○、庚○○、癸○○、壬○○既非前開互助會會務之真正主
    持者，實難僅執渠等有召集會員入會，並協助開標、代收會款等情而認其四人與
    被告己○○有何犯意之聯絡，參諸前開說明，自難以偽造文書、詐欺等罪相繩；
    。此外，復查無其他積極證據足資證明被告辛○○、庚○○、癸○○、壬○○有
    何前開犯行，自屬不能證明該四名被告犯罪，揆諸前開說明，自應就此部分為被
    告辛○○、庚○○、癸○○、壬○○四人無罪之諭知。
據上論斷，應依刑事訴訟法第三百四十三條、第二百九十九條第一項前段、第三百零
一條第一項，刑法第五十六條、第二百十六條、第二百二十條第一項、第二百十條、
第三百三十九條第一項、第五十五條，罰金罰鍰提高標準條例第一條前段，判決如主
文。
中　　　華　　　民　　　國　　九十三　　年　　　六　　　月　　 十四 　　日
                                臺灣板橋地方法院刑事第九庭
                                    審判長法  官  蔡新毅
                                          法  官  黎錦福
                                          法  官  王士珮
右正本證明與原本無異
如不服本判決應於送達後十日內向本院提出上訴狀。
                                          書記官  程欣怡
中　　　華　　　民　　　國　　九十三　　年　　　六　　　月　　 十四 　　日
附錄本案論罪科刑法條全文：
刑法第二百十條：
偽造、變造私文書，足以生損害於公眾或他人者，處五年以下有期徒刑。
刑法第二百十六條：
行使第二百十條至第二百十五條之文書者，依偽造、變造文書或登載不實事項或使登
載不實事項之規定處斷。
刑法第二百二十條第一項：
在紙上或物品上之文字、符號、圖畫、照像，依習慣或特約，足以為表示其用意之證
明者，關於本章及本章以外各罪，以文書論。
刑法第三百三十九條第一項：
意圖為自己或第三人不法之所有，以詐術使人將本人或第三人之物交付者，處五年以
下有期徒刑、拘役或科或併科一千元以下罰金。
